

PROFIL

Ayant validé mon Bachelor 2 Informatique à Lille Ynov Campus, je souhaite acquérir une expérience professionnelle au travers d'une alternance, pour la rentrée Septembre 2024, en Bachelor 3. Mon objectif à long terme est de me spécialiser dans le développement web, et je suis enthousiaste à l'idée de contribuer et d'apprendre au sein d'une équipe dynamique. Cette expérience me permettra non seulement d'approfondir mes compétences, mais aussi de mettre en pratique mes connaissances dans un contexte professionnel stimulant. Je suis disponible selon un rythme de 2 semaines en entreprise et 1 semaine en formation.

PROJETS RÉALISÉS

Découvrez mes projets sur mon portfolio via: https://mnoella.github.<u>i</u>o/Portfolio/

LANGUES

Français

Langue maternelle

Anglais

Opérationnel

Espagnol

Intermédiaire

SOFT SKILLS

- Autonomie
- Adaptabilité
- Rigueur
- Travail d'équipe
- Curiosité intellectuelle

CENTRES D'INTÉRÊT

- Passion pour le volleyball
- Passion pour la musique
- Voyages (voyage linguistique à Londres)

Noëlla MAILHOL

ETUDIANTE EN DEVELOPPEMENT WEB, EN RECHERCHE D'ALTERNANCE POUR SEPTEMBRE 2024

07 81 17 54 51

mailholnoella@gmail.com

59650 Villeneuve d'Ascq

Française

www.linkedin.com/in/noella-mailhol

Disponible dès septembre 2024

PARCOURS PROFESSIONNEL

02/07/2024 - 23/08/2024

Stage en Développement Web Ichtus IT | Tourcoing, France

12/2022 - 11/2023

Equipière polyvalente

McDonalds | Lomme, France

06/2022 - 07/2022

Vendeuse polyvalente

Primark Euralille | Lille, France

FORMATIONS

2023-2024

Lille Ynov Campus | Lille Bachelor 2: Informatique

2021 - 2023

Université de Lille 1 | Lille

Licence 1, Licence 2: Informatique

2018 - 2019

Lycée Français de Tananarive | Antananarivo, MADAGASCAR Baccalauréat Scientifique

HARD SKILLS

Javascript React / React Native / Expo Opérationel Intermédiaire CSS **HTML** Avancé Avancé **PYTHON** SQL Opérationel Opérationel PHP C# Opérationel Opérationel **JAVA** Opérationel **Notions**